臺灣臺南地方法院刑事判決
111年度交訴字第56號
公  訴  人  臺灣臺南地方檢察署檢察官
被      告  張力騏



選任辯護人  劉鍾錡律師
上列被告因過失致死案件，經檢察官提起公訴（110年度調偵續
字第30號），被告就被訴事實為有罪之陳述，本院裁定進行簡式
審判程序，判決如下：
    主  文
張力騏犯過失致人於死罪，處有期徒刑陸月，如易科罰金，以新
臺幣壹仟元折算壹日。緩刑貳年。 
    事實及理由
一、本件除應於證據欄補充：「被告張力騏於本院審理時之自白
    」外，其餘之犯罪事實及證據均引用本件起訴書之記載（如
    附件）。
二、核被告所為，係犯刑法第276條之過失致人於死罪。被告肇
    事後留在現場，並於警方尚未能發覺其本案犯行之前，即主
    動坦承其為肇事人等情，業據被告於警詢時供承在卷，並有
    臺南市政府警察局第三分局道路交通事故肇事人自首情形紀
    錄表在卷可按，故被告於前開犯行未發覺前即主動坦承犯案
    並接受裁判，爰依刑法第62條規定減輕其刑。爰審酌被告於
    犯後坦承犯行，及其係高職畢業、目前從事污水下水道工程
    工作、未婚之智識程度、生活狀況等一切情狀，量處如主文
    所示之刑，並諭知易科罰金之折算標準。
三、被告未曾因故意犯罪受有期徒刑以上刑之宣告，有臺灣高等
    法院被告前案紀錄表在卷可佐，茲念其因一時失慮而觸法，
    犯後坦承犯行，且已與被害人家屬達成調解，並已履行完畢
    ，則其經此偵審及科刑教訓，應知所警惕，信無再犯之虞，
    本院因認其所宣告之刑以暫不執行為適當，爰併宣告如主文
    所示之緩刑期間，以啟自新。
據上論斷，應依刑事訴訟法第273條之1第1項、第299條第1項前
段、第310條之2、第454條第2項，判決如主文。
本案經檢察官黃銘瑩偵查起訴、檢察官莊士嶔到庭執行職務。
中　　華　　民　　國　　111 　年　　7 　　月　　11　　日
　　　　　　　　　刑事第十五庭  法　官　莊政達
以上正本證明與原本無異。
如不服本判決應於收受本判決後20日內向本院提出上訴書狀，並
應敘述具體理由。其未敘述上訴理由者，應於上訴期間屆滿後20
日內向本院補提理由書狀（均須按他造當事人之人數附繕本）「
切勿逕送上級法院」。 
  　　　　　　　　　　　　　　　書記官　歐慧琪
中　　華　　民　　國　　111 　年　　7 　　月　　11　　日
附錄本案論罪科刑法條：
中華民國刑法第276條
因過失致人於死者，處5年以下有期徒刑、拘役或50萬元以下罰
金。

【附件】
 臺灣臺南地方檢察署檢察官起訴書
                                   110年度調偵續字第30號
　　被　　　告　張力騏　男　00歲（民國00年00月0日生）
　　　　　　　　　　　　住○○市○○區○○街00巷00號
　　　　　　　　　　　　居臺南市○區○○街000巷00號
　　　　　　　　　　　　國民身分證統一編號：Z000000000號
    選任辯護人  劉鍾錡律師
                陳國瑞律師（已解除委任）

上列被告因過失致人於死案件，業經偵查終結，認應提起公訴，
茲將犯罪事實及證據並所犯法條分敘如下：
　　　　　　犯罪事實
一、張力騏本應注意壓路機屬動力機械，不具備行車安全性，無
    法向公路監理機關申請登記領用牌證，故亦無從申請核發行
    駛道路之臨時通行證，如有使用道路之需要，應擇適當之貨
    車裝載運輸，且其並無不能注意之情事，其於民國109年6月
    20日11時許，因有在臺南市安南區安通路六段某處破損路面
    操作壓路機施工鋪設柏油之需要，竟疏未注意依上揭方式以
    其他貨車載運壓路機，即貿然自臺南市安南區安通路五段附
    近之工地內，駕駛壓路機上路沿安通路五段由東往西方向行
    駛，嗣於同日11時27分許，行至安通路五段230巷口附近路
    段時，因壓路機行車速度緩慢，且當時張力騏未緊靠路邊行
    駛，壓路機之車身已占據部分機慢車優先道，適有曾錫山騎
    乘車牌號碼000-0000號普通重型機車，自同向後方沿安通路
    五段由東向西行駛，曾錫山於行至張力騏駕駛之壓路機後方
    時，因亦疏未注意車前狀況保持安全距離，不慎自後追撞張
    力騏駕駛之壓路機，曾錫山人車倒地後，經緊急送往奇美醫
    療財團法人奇美醫院（下稱：奇美醫院）急救，嗣經住院治
    療後，仍於同年8月19日宣告不治死亡。
二、案經曾錫山之子曾福明告訴偵辦。
  　　　證據並所犯法條
一、證據清單及待證事實：
編號 證  據  名  稱 待  證  事  實 1 被告張力騏於警詢、偵查中之供述 被告張力騏於事發時、地駕駛壓路機與被害人曾錫山騎乘之機車發生碰撞之事實 2 告訴人曾福明於警詢、偵查中之指訴 被害人騎乘機車與被告駕駛之壓路機發生碰撞後，經送醫急救並住院治療，仍不治死亡之事實 3 道路交通事故現場圖、道路交通事故調查報告表 ㈠、㈡、現場暨車損照片 26張 被告駕駛壓路機於事發時地與被害人騎乘機車發生碰撞事故之事實   4 臺南市政府110年2月5日府交智安字第1100206290號函附之臺南市車輛行車事故鑑定覆議委員會覆議意見書、臺南市政府110年8月19日府交智安字第1100967608號函、本案壓路機之買賣契約、車身照片暨官網上記載之尺度資料、交通部公路總局嘉義區監理所臺南監理站111年2月7日嘉監南站字第1110026389號函 1.本件車禍事故經送覆議後，臺南市車輛行車事故鑑定覆議委員會認：被害人曾錫山駕駛普通重型機車，未注意車前狀況，未保持安全距離，為肇事主因；被告駕駛動力機械，未領有臨時通行證於道路行駛，為肇事次因 2.被告駕駛之壓路機係屬動力機械，依道路交通安全規則第83條第2項規定，應向公路監理機關申請核發臨時通行證憑證上路，因渠未領有臨時通行證逕自行駛道路違反規定，且占用車道行駛造成事故發生，臺南市車輛行車事故鑑定覆議委員會故認被告需負肇事責任 3.本案壓路機依道路交通安全規則規定屬普通動力機械，惟其因未符合前開規則第83-1條第1項第1款前段所定「以裝有輪胎且方向盤在左側及確實無法使用車輛載運者為限」之要件，故而無法申請登記領用牌照及申請核發臨時通行證 5 奇美醫院診斷證明書、相驗屍體證明書、檢驗報告書及相驗照片各1份 被害人因本件車禍事故受傷，經送醫住院治療後，仍因頸椎骨折併右股骨骨折術後，長期臥床併吸入性肺炎死亡之事實 
二、核被告張力騏所為，係犯刑法第276條之過失致死罪嫌。
三、依刑事訴訟法第251條第1項提起公訴。
　　此　致
臺灣臺南地方法院
中　　華　　民　　國　 111　　年　　2 　　月　　18　　日
                  　　　　　　檢察官  黃  銘  瑩
本件證明與原本無異
中　　華　　民　　國　 111　　年　　2 　　月　　25　　日
                              書記官  朱  倖  儀